【裁判字號】    95,抗,34
【裁判日期】    950126
【裁判案由】    假扣押
【裁判全文】
臺灣高等法院臺南分院民事裁定  95年度抗字第34號
抗  告  人  乙○○
相  對  人  甲○○
法定代理人  丙○○
代  理  人  許世烜  律師
上列抗告人因與相對人間請求清償債務事件，聲請假扣押，對於
中華民國94年11月14日臺灣臺南地方法院94年度裁全字第6218號
裁定提起抗告，本院裁定如左：
    主      文
抗告駁回。
抗告訴訟費用由抗告人負擔。
      理      由
一、按債權人就金錢請求或得易為金錢請求之請求，欲保全強制
    執行者，得聲請假扣押；又請求及假扣押之原因，應釋明之
    。前項釋明如有不足，而債權人陳明願供擔保或法院認為適
    當者，法院得定相當之擔保，命供擔保後為假扣押。民事訴
    訟法第522條第1項、第526條第1、2項分別定有明文。本件
    債權人即相對人主張對於債務人即抗告人有新台幣2,940,00
    0元之租金債權，惟恐抗告人就其財產脫產之處分，為保全
    強制執行起見，以免日後有不能強制執行或甚難執行之虞，
    願供擔保以代釋明而聲請為假扣押，並提出建物登記謄本、
    租賃契約書、存證信函、戶籍謄本等為證。原裁定依前開規
    定，命供擔保後為假扣押，並無不合。
二、抗告意旨略以：台南市○○路204號房屋為抗告人之父母親
    約於民國（下同）50年左右所買的，家父逝世後，母親未繼
    承遺產，相對人之法定代理人丙○○及其子女取得父親的遺
    產，今家母年邁，以自己所購買之房屋租金養老，並無不合
    。況相對人之法定代理人丙○○於92年間向臺灣臺南地方法
    院檢察署對抗告人提出偽造文書、侵占等告訴，抗告人均獲
    不起訴處分；反而相對人之法定代理人丙○○因誣告而遭該
    署檢察官聲請簡易判決處刑（93年度偵字第4516號），並經
    原審法院93年度簡字第1328號刑事簡易判決誣告罪處有期徒
    刑4月，緩刑2年，嗣經該署檢察官上訴，經原審法院撤銷改
    判有期徒刑6月，緩刑4年確定在案，檢察官之聲請簡易判決
    處刑書及原審法院判決書，均對上述房屋出租情事有詳細調
    查及載明（見附件一、二、三之內容）。而相對人之法定代
    理人丙○○又於94年間對抗告人提起關係該房屋出租租金之
    民事訴訟，偽稱係委任抗告人出租，業94年11月30日經原審
    法院以94年度訴字第721號判決丙○○敗訴，其所謂「委任
    」之謊言，終被拆穿云云。經核相對人主張假扣押之原因，
    其釋明雖有不足，惟相對人既陳明願供擔保而聲請為假扣押
    ，應認足以補其釋明之不足；而抗告人主張系爭出租之房屋
    係抗告人父母親所購買以及兩造間並無委任關係存在之爭執
    ，乃應待本案解決之問題，核與原裁定是否成立無關，其據
    以對原裁定聲明不服，為無理由，應予駁回。
三、據上論結，本件抗告為無理由，依民事訴訟法第495條之1第
    1項、第449條第1項、第95條、第78條，裁定如主文。
中    華    民    國    95    年    1     月    26    日
                  民事第一庭      審判長法  官  林金村
                                        法  官  黃三哲
                                        法  官  胡景彬
上為正本係照原本作成。
抗告人如不服本裁定，僅得於收受本裁定正本送達後10日內以適
用法規顯有錯誤為理由，向本院提出再抗告狀（須附繕本一份及
繳納再抗告裁判費新台幣1千元)，並經本院許可後始可再抗告於
最高法院。
中    華    民    國    95    年    1    月     26    日
                                        書記官  趙玲瓏
【附記】
民事訴訟法第495條之1第2項準用同法第466條之1第1、2項規定
：
I對於第二審判決上訴，上訴人應委任律師為訴訟代理人。但上
  訴人或其法定代理人具有律師資格者，不在此限。
II上訴人之配偶、三親等內之血親、二親等內之姻親，或上訴人
  為法人、中央或地方機關時，其所屬專任人員具有律師資格並
  經法院認為適當者，亦得為第三審訴訟代理人。
                                                   K


司法院資訊處製作；財團法人民間司法改革基金會備份。
